# 请教陈版互联网电影众筹的一个核算问题

提问人：leonzc 时间：2015-12-28 11:13:44
随着互联网金融的兴起，现在很多产品都在网上搞众筹、融资，电影行业首当其冲
目前接触了这么个案例：电影制作、发行方（A），今年在某部电影（B）制作阶段，以B为基础在某众筹平台搞了一个众筹项目，筹资 1000 万，由网络平台上公众投资人投资，待明年B上映后，平台上的投资人可获得B最终票房的一定比例分成（浮动）
对于A来说，今年对于该 1000 万，该如何核算呢，作为债务性融资？权益性融资？如果作权益性融资又该如何核算？ 此外，还有一种意见说，将上述行为视为把B票房分成的一定比例作为一项产品以 1000 万销售了，从而确认收入，这种思路又该如何看待呢？

回答人：chenyiwei
这种情况多数是采用将所募集资金确认为负债，分配给众筹投资人的收益计入当期损益的处理方法。 “将上述行为视为把B票房分成的一定比例作为一项产品以 1000 万销售了，从而确认收入”的理解可能不一定合适，因为这种情况并非卖断特定的收益权，A并未放弃对该项目的控制，而且即使是卖断收益权，收入的确认也不能早于电影上映时。

提问人：leonzc 时间：2015-12-29 13:04:31
感谢陈版的回复。还有一个概念不是很清晰，还想请教，就是如何区分债务性融资和权益性融资。如上面的情况，该项目并未作出保本承诺，投资人需要承担风险和收益，即票房不理想会无法收回本金，票房高则有超额收益（尽管与A的风险收益不完全相同）。这种情况与一般的债务融资的概念似乎不很相同。

回答人：chenyiwei
根据《企业会计准则第 37 号——金融工具列报（ 2014 年修订）》第十条规定：“如果企业不能无条件地避免以交付现金或其他金融资产来履行一项合同义务，则该合同义务符合金融负债的定义”。此类融资，虽然发行方不承诺保本和固定收益，但是一旦有利润就要向投资人分配，发行方是不可能通过自身行为避免交付现金或其他金融资产的。所以此类存续期限有限的融资，都符合金融负债的定义。尽管该准则第三章中对某些特定情况的金融负债允许列报为权益，但在发行方的母公司的合并报表层面，这类负债也是必须列报为负债的，而不能再列报为权益。

提问人：leonzc 时间：2015-12-30 13:31:34
感谢陈版回复，我理解了金融负债的定义。这里遇到了一个问题，正常说既然确认为负债，那么明年支付超过本金的部分应确认为财务费用。但有一个意见说，这会导致财务费用金额太大，提出将超出部分冲抵收入，不知您怎么看。

回答人：chenyiwei
不能这样理解。整个合作项目还是由本主体所控制的，因此在本主体的报表中应完整反映对外交易获得的收入。否则，如果直接冲减收入，一方面不符合收入的定义，另一方面就类似于共同经营了。